【裁判字號】    89,上易,3392
【裁判日期】    891121
【裁判案由】    傷害
【裁判全文】
台灣高等法院刑事判決                          八十九年度上易字第三三九二號
    上  訴  人
    即  被  告  丙○○
右上訴人，因傷害案件，不服臺灣台北地方法院，八十九年度易字第一四０八號，中
華民國八十九年八月三十日第一審判決（起訴案號：台灣台北地方法院檢察署八十九
年偵字第一一０六三號），提起上訴，本院判決如左：
    主  文
上訴駁回。
    事實及理由
一、本案經本院審理結果，認第一審以上訴人即被告丙○○係犯刑法第二百七十七條
    第一項傷害罪，依累犯規定判處被告有期徒刑捌月，並就被告所有供犯罪所用之
    水果刀一把諭知沒收，認事用法及量刑均無不當，應予維持，並引用第一審判決
    書所記載之事實、證據及理由（詳如附件第一審判決書）。
二、被告上訴意旨仍執陳詞稱伊並無殺傷被害人乙○○之意，是被害人自己衝過來被
    刺到，而原審未傳訊證人丁○○即行判決，顯有違誤，且原審量刑太重云云。
三、經查被告於警局調查初訊、複訊時先後均供明被害人斥責伊鬧事，伊基於氣憤，
    便拿出預藏在右褲袋內之水果刀刺向被害人的左腹部等語（參見偵查卷第四頁反
    面、第五頁、第六頁反面）。準此，足徵被告所辯係被害人自己衝向被告致被刺
    傷云云，要屬避重就輕之詞，不足採信。再查證人丁○○即被告之父於本院調查
    時雖證稱：被害人將伊推倒，且對被告說不服氣出來，被告才出去，因而才發生
    本件傷害事；惟證人甲○○則證稱：當日丁○○是自己滑倒等語（參見本院八十
    九年十月二十五日訊問筆錄）。按證人丁○○、甲○○之證詞互異，是證人丁○
    ○之證述尚難遽信，況被告於警訊及偵查中均未提及被害人有推倒其父，由此可
    見被告所辯係被害人先推倒其父云云，顯係被告意圖合理化其行兇動機之藉口而
    已，自不足採。又查被告有多次前科，此有台灣高等法院檢察署刑案紀錄簡覆表
    可憑（參見原審卷第十五頁至十八頁），是原審審酌被告素行不良、犯罪動機、
    目的、智識程度、被告與被害人平日之關係、被害人所受傷害尚須剖腹探查以進
    行腸壁修補之損害及犯罪後之態度等一切情狀，量處有期徒刑捌月，堪認妥適。
    是被告上訴為無理由，應予駁回。
據上論結，應依刑事訴訟法第三百六十八條、第三百七十三條，判決如主文。
本案經檢察官李金定到庭執行職務。
中      華      民      國      八十九      年    十一      月    二十一日
                              臺灣高等法院刑事第二十四庭
                                  審判長法  官  陳  貽  男
                                        法  官  李  世  貴
                                        法  官  陳  憲  裕
右正本證明與原本無異。
不得上訴。
                                        書記官  劉  育  妃
中    華    民    國    八十九    年      十一      月      二十一      日
附錄：本案論罪科刑法條全文
刑法第二百七十七條第一項
傷害人之身體或健康者，處三年以下有期徒刑，拘役或一千元以下罰金。


司法院資訊處製作；財團法人民間司法改革基金會備份。
